【裁判字號】    90,上訴,1299
【裁判日期】    901017
【裁判案由】    瀆職
【裁判全文】
臺灣高等法院臺南分院刑事判決              九十年度上訴字第一二九九號    Ｇ
      上  訴  人
      即自訴人    甲  ○  ○
      被      告  乙  ○  ○
右列被告因瀆職案件，經自訴人提起自訴，經臺灣臺南地方法院於九十年八月二十四
日判決（九十年度自字第二八一號），自訴人不服提起上訴，本院判決如左：
      主      文
上訴駁回。
      理      由
一、自訴意旨略稱：被告乙○○法官於審理臺灣臺南地方法院八十九年度自字第二三
    ○號自訴人被訴誣告案件，判處自訴人「甲○○意圖他人受刑事處分，向該管公
    務員誣告，累犯，處有期徒刑貳年。」，自訴人認被告所為上開判決，有觸犯刑
    法第一百二十四條之枉法裁判罪嫌。依強制執行法第一百條「房屋內或土地上之
    動產，除應與不動產同時強制執行外，應取去點交債務人．．．，向債務人為限
    期領取之通知」，今執行法官卻命令點交與債權人城錦添，有致遺留物受損，不
    安全之虞等情，因而被告是有觸犯刑法「枉法判決」之「職」罪嫌云云。
二、按不得提起自訴而提起者，應諭知不受理之判決，刑事訴訟法第三百三十四條定
    有明文；又犯罪之被害人得提起自訴，刑事訴訟法第三百十九條第一項固定有明
    文，惟此之被害人係指犯罪之直接被害人而言。
三、本件自訴人甲○○自訴被告乙○○於審理臺灣臺南地方法院八十九年度自字第二
    三○號自訴人被訴誣告案件，判處自訴人「甲○○意圖他人受刑事處分，向該管
    公務員誣告，累犯，處有期徒刑貳年。」，自訴人認被告所為上開判決，有觸犯
    刑法第一百二十四條之枉法裁判罪嫌。經查：自訴人自訴被告涉犯刑法第一百二
    十四條之枉法裁判罪，然查該罪所保護之法益為有審判職務之公務員對國家服務
    之忠信規律及國家利益，縱令其犯罪結果，於私人權益不無影響，但其直接被害
    者仍為國家法益，而非私人法益，自訴人苟因被告之行為而受有損害，亦屬間接
    被害，其就本罪自不得提起自訴。因而原審援依刑事訴訟法第三百四十三條、第
    三百零七條、第三百三十四條之規定，以本件自訴於法不合，不經言詞辯論，逕
    為不受理之判決。本院經核其認事用法，均無不當。自訴人上訴意旨，認原審判
    決不當，為無理由，應予駁回，並不經言詞辯論為之。
據上論斷，應依刑事訴訟法第三百六十八條、第三百七十二條，判決如主文。
中    華    民    國      九十      年      十      月        十七      日
                                  臺灣高等法院臺南分院刑事第六庭
                                      審判長法官  楊    明    章
                                            法官  戴    勝    利
                                            法官  顏    基    典
右正本證明與原本無異。
如不服本判決，應於判決送達後十日內向本院提出上訴狀，其未敘述理由者並應於提
出上訴狀後十日內向本院補提理由書（應附繕本)。
                                      法院書記官  呂    嘉    文
中    華    民    國      九十      年      十      月        十九      日


司法院資訊處製作；財團法人民間司法改革基金會備份。
